臺灣高等法院刑事裁定　　　　　　　 100年度上訴字第1441號
上　訴　人
即　被　告　陳
選任辯護人　洪大明律師
上　訴　人
即　被　告　林逸政
選任辯護人　謝孟儒律師
上　訴　人
即　被　告　許鑫琪
選任辯護人　黃柏彰律師
上列被告等人因強盜等上訴案件，本院裁定如下：
    主  文
陳、林逸政、許鑫琪羈押期間，均自民國一○○年八月十二
日起，延長貳月。
    理  由
一、上訴人即被告陳、林逸政、許鑫琪因犯強盜等案件，前
    經臺灣新竹地方法院以100 年度訴字第33號判決判處罪刑。
    被告陳、林逸政、許鑫琪不服第一審判決，提起上訴，
    由本院值日法官於民國100 年5 月12日，訊問被告陳、
    林逸政、許鑫琪後，認其等犯罪嫌疑重大，所犯之加重強盜
    罪為最輕本刑5 年以上有期徒刑之罪，且相互供述不一，有
    事實足認有勾串共犯之虞，符合刑事訴訟法第101 條第1 項
    第2 、3 款之羈押事由，非予羈押，顯難進行審判及確保將
    來刑之執行，有羈押必要，決定予以羈押。迄今被告陳
    、林逸政、許鑫琪之羈押期間將於100年8月11日屆滿。
二、茲本院審理後，於100年7月27日以100年度上訴字第1441 號
    判決，撤銷原判決，改判處被告陳、林逸政、許鑫琪均
    犯成年人與少年共同犯結夥三人以上攜帶兇器強盜未遂罪，
    依序諭知有期徒刑5年、4年、3年4月在案。本院繼於100年8
    月8日訊問被告陳、林逸政、許鑫琪，並對被告3人及被
    告林逸政、許鑫琪之選任辯護人告以羈押所依據之事由，認
    被告陳、林逸政、許鑫琪係犯成年人與少年共犯結夥三
    人以上攜帶兇器強盜未遂罪，依刑法第330條第2項、第1項
    之規定，其為法定本刑7年以上有期徒刑之罪，被告陳
    、林逸政、許鑫琪具有刑事訴訟法第101條第1項第3款所定
    羈押事由，且犯罪嫌疑重大。又被告陳、林逸政、許鑫
    琪，分經本院判處有期徒刑5年、4年、3 年4月在案，均非
    屬短期自由刑，而其等係以改懸變造車牌之自用小客車作為
    犯罪交通工具，被告林逸政、許鑫琪及共犯少年於犯案時，
    均戴有口罩，欲掩飾真實身分，以逃避司法警察機關之追查
    。基上事證，本院因認被告陳、林逸政、許鑫琪，有畏
    重罪執行而逃亡之高度可能，足認有相當理由判斷被告陳
    、林逸政、許鑫琪有逃亡之虞。從而，本件得認被告陳
    、林逸政、許鑫琪同時具有刑事訴訟法第101條第1項第1
    款、第3款所定羈押事由。本院於100 年8月8日行延押訊問
    時，被告陳雖辯稱：其已羈押多日，日後再服刑2年多
    ，即可假釋出獄，不會逃亡，希望服刑前返家安頓小孩；被
    告林逸政辯稱：希望可以交保照料年邁父母，其2年後即可
    假釋，不會逃亡；被告許鑫琪辯稱：家中剩母親1人，希望
    交保以擔負家計云云。然被告倘經有罪判決確定，即須移監
    執行，能否因假釋而提前出監，係以被告服刑期間是否有悛
    悔實據而定，在執行之前，無從預為判斷。故被告陳、
    林政逸逕憑個人主觀意見，推認將來假釋之情事，據以擔保
    其無逃亡之虞，尚無可採。至被告陳、林逸政、許鑫琪
    其餘有關家庭境況之陳述，均無從推翻其等有前揭羈押事由
    及羈押必要之認定。另被告林逸政之辯護人雖亦於本院訊問
    時為被告林逸政主張：被告林逸政有一定住居所，被押前有
    正當工作，應無逃亡之虞；被告許鑫琪之辯護人為被告許鑫
    琪主張：相關證人已證述清楚，被告亦供明案情，無羈押事
    由云云。惟被告林逸政經本院判處罪刑在案，客觀情狀與未
    受羈押判決有罪前不同，自難以被告林逸政於受法院羈押判
    決有罪前有一定住居所及固定工作等情，即認被告林逸政無
    逃亡之虞。而本院已非以刑事訴訟法第101條第1項第2款規
    定作為延長被告羈押期間之依據，被告許鑫琪之辯護人所為
    上揭主張，無從影響被告許鑫琪仍具同法條項第1、3款羈押
    事由之認定。
三、本院對被告陳、林逸政、許鑫琪判處罪刑後，檢察官及
    被告陳、林逸政、許鑫琪均得提起第三審上訴。為擔保
    後續之審判程序進行及確保將來刑罰之執行，當有對被告陳
    、林逸政、許鑫琪繼續羈押之必要。揆諸前開說明，被
    告陳、林逸政、許鑫琪3 人羈押期間，均應自100 年8
    月12日起，延長2 月。
據上論斷，爰依刑事訴訟法第108條第 1項、第5項，裁定如主文
。
中    華    民    國  100     年    8     月    9     日
                 刑事第二十五庭  審判長法  官  黃瑞華
                                       法  官  陳德民
                                       法  官  陳恆寬
以上正本證明與原本無異。
如不服本裁定，應於收受送達後五日內向本院提出抗告狀。
                                       書記官  黃家麟
中    華    民    國   100    年    8     月    9     日